【裁判字號】    92,訴,416
【裁判日期】    920708
【裁判案由】    違反槍砲彈藥刀械管制條例
【裁判全文】
臺灣屏東地方法院刑事判決                          九十二年度訴字第四一六號
    公  訴  人  臺灣屏東地方法院檢察署檢察官
    被      告  乙○○
    指定辯護人  本院公設辯護人甲○○
右列被告因違反槍砲彈藥刀械管制條例案件，經檢察官提起公訴（九十二年度偵字第
二一一八號），本院判決如左：
    主  文
乙○○未經許可，寄藏手槍，處有期徒刑伍年，併科罰金新臺幣拾萬元，罰金如易服
勞役以銀元參佰元即新台幣玖佰元折算壹日。
扣案之巴西ＴＡＵＲＳ廠製ＰＴ９２ＡＦ型口徑９ＭＭ之制式半自動手槍（槍號為Ｔ
ＲＪ６８１４５，槍枝管制編號為0000000000號）壹支、口徑９ＭＭ制式
子彈參顆，均沒收之。
    事  實
一、乙○○明知制式手槍、子彈均屬槍砲彈藥刀械管制條例所列管禁止持有之物，未
    經主管機關之許可，不得寄藏，竟於民國八十七年間某日在台中某處，基於寄藏
    制式手槍、子彈之犯意，收受不詳姓名年籍綽號「黑人」之成年男子持有之具殺
    傷力之巴西ＴＡＵＲＳ廠製ＰＴ９２ＡＦ型口徑９ＭＭ之制式半自動手槍（槍號
    為ＴＲＪ６８１４５，槍枝管制編號為0000000000號）一把及口徑９
    ＭＭ制式子彈八顆代為藏匿，隨即將之藏放於位台中市○區○○路二段三六六巷
    二七弄五號戶籍地住處內，嗣於八十九年間至屏東縣恆春鎮工作後，改藏放於屏
    東縣恆春鎮○○路某處住處內。嗣於九十二年四月二十五日凌晨三時三十分許在
    屏東縣恆春鎮○○路某處持上開手槍及子彈試射，而連續對停放於該處路旁當時
    無人在車內之丙○○所有之車牌號碼Ｃ８—９８９８號自小客車射擊五顆子彈後
    （所涉毀損罪嫌未具告訴），又將上開手槍及剩餘之三顆子彈藏放於屏東縣恆春
    鎮○○路○○路段「墾丁國家公園」木質標示牌右轉旁巷子約十公尺處椰子園內
    。嗣經丙○○在前開現場拾得已擊發彈殼五顆交付屏東縣警察局恆春分局，經警
    循線查知乙○○到案，並經乙○○於九十二年四月二十六日帶同警方於屏東縣恆
    春鎮○○路○○路段「墾丁國家公園」木質標示牌右轉旁巷子約十公尺處椰子園
    內尋獲上開手槍及子彈三顆。
二、案經屏東縣警察恆春分局報告臺灣屏東地方法院檢察署檢察官偵查起訴。
    理  由
一、訊據被告乙○○對於右揭事實坦承不諱，核與證人即被害人丙○○證述情節相符
    （見警卷第一至三頁、偵查卷第十九至二十頁），且經證人即查獲本件之屏東縣
    警察局恆春分局警員葉清義證述綦詳（見本院九十二年七月一日審判筆錄），而
    扣案之被告持有藏放之上開手槍、子彈三顆及已擊發之彈殼五顆，經鑑定手槍一
    支，係巴西ＴＡＵＲＳ廠製ＰＴ９２ＡＦ型口徑９ＭＭ之制式半自動手槍（槍號
    為ＴＲＪ６８１４５，槍枝管制編號為0000000000號），槍管內具六
    條右旋來福線，機械性能良好，可擊發制式子彈，具殺傷力；另扣案之子彈三顆
    （鑑驗試射三顆），係口徑９ＭＭ之制式子彈，具殺傷力；至於其餘已擊發彈殼
    五顆，係口徑９ＭＭ之制式彈殼，經與上開手槍試射彈殼比對，其彈底特徵紋痕
    相吻合，係由上開手槍所擊發，有刑事警察局九十二年六月十六日刑鑑字第○九
    二○○七九○八三號函附刑事警察局鑑驗書在卷可稽（見偵查卷第二八至三五頁
    ），是被告之自白堪認與事實相符，堪予採信。本件事證明確，被告犯行洵堪認
    定，應依法論科。
二、按槍砲彈藥刀械管制條例第五條之規定，非經中央主管機關許可，不得製造、販
    賣、運輸、轉讓、出租、出借、持有、寄藏或陳列同條例第四條所列槍砲、彈藥
    ；而同條例第四條所列槍砲，係指火砲、肩射武器、機關槍、衝鋒槍、卡柄槍、
    自動步槍、普通步槍、馬槍、手槍、鋼筆槍、瓦斯槍、麻醉槍、獵槍、空氣槍、
    魚槍、改造模型槍及其他可發射金屬或子彈具有殺傷力之各式槍砲；同條例第四
    條所列彈藥，係指前開各式槍砲所使用之砲彈、子彈及其他具有殺傷力或破壞性
    之各類炸彈、爆裂物。查被告持有上開手槍及子彈，而該子彈係該手槍所使用之
    子彈，故核被告未經許可，寄藏手槍，所為係犯槍砲彈藥刀械管制條例第七條第
    四項未經許可，寄藏手槍罪；而其未經許可，寄藏該手槍所使用之子彈，則另犯
    同條項之未經許可，寄藏子彈罪。又被告此部分持有行為已為其先前之寄藏行為
    所包含，不另論未經許可，持有手槍、子彈罪。是公訴人認被告所為，係犯槍砲
    彈藥刀械管制條例第七條第四項之未經許可持有手槍罪及同法第十二條第四項未
    經許可持有子彈罪，容有誤會，惟此與未經許可寄藏手槍、子彈之基本事實相同
    ，起訴法條尚有未洽，應予變更。又被告以一寄藏行為，同時寄藏上開手槍一支
    及子彈八顆，係一行為觸犯數罪名，應依想像競合犯之規定，從一重之寄藏手槍
    罪處斷。又被告於警訊、偵查及本院審理中自白前開罪行，並供述本案全部手槍
    、子彈之寄藏所在，因而使警方能順利起獲前揭扣案手槍、子彈等，已如前述，
    應依槍砲彈藥刀械管制條例第十八條第四項規定減輕其刑。爰審酌被告寄藏手槍
    及子彈時間甚長，且又持之外出試射，對於公眾、社會之危害甚鉅，惟念其犯後
    坦承犯行，態度甚佳，及其等犯罪之動機、目的、手段及犯罪所生損害等一切情
    狀，量處如主文所示之刑，並諭知罰金如易服勞役之折算標準。
三、扣案之巴西ＴＡＵＲＳ廠製ＰＴ９２ＡＦ型口徑９ＭＭ之制式半自動手槍一支及
    口徑９ＭＭ制式子彈三顆（槍號為ＴＲＪ６８１４５，槍枝管制編號為0000
    000000號）一支，係屬違禁物，應依刑法第三十八條第一項第一款宣告沒
    收之。至口徑９ＭＭ制式已擊發彈殼五顆，因擊發而不具有殺傷力，已失其違禁
    物之性質，另此固係被告所有而用以射擊丙○○所有之自小客車之物，惟因被告
    所涉毀損罪嫌未具告訴，無從於本案論罪科刑，故不予沒收之。
據上論斷，應依刑事訴訟法第二百九十九條第一項前段、第三百條，槍砲彈藥刀械管
制條例第七條第四項、第十八條第四項，刑法第十一條、第五十五條、第四十二條第
二項、第三十八條第一項第一款、現行法規所定貨幣折算新台幣條例第二條，罰金罰
鍰提高標準條例第二條，判決如主文。
本案經檢察官呂乾坤到庭執行職務
中      華      民      國      九十二      年      七      月    八    日
                                      臺灣屏東地方法院刑事第三庭
                                          法  官  洪乙心
右正本證明與原本無異。
如不服本判決應於收受本判決後送達後十日內向本院提出上訴書狀，其未敘述上訴理
由者，並得於提起上訴後十日內向本院補提理由書狀（均須按他造當事人之人數附繕
本 ）「切勿逕送上級法院」
                                          書記官   陳月珍
中      華      民      國      九十二      年      七      月    八    日
附錄本案論罪科刑法條：
槍砲彈藥刀械管制條例第七條第四項
未經許可，持有、寄藏或意圖販賣而陳列第一項所列槍砲、彈藥者，處五年以上有期
徒刑，併科新台幣一千萬元以下罰金。


司法院資訊處製作；財團法人民間司法改革基金會備份。
